---
title: "Дипломный проект"
author: "Лазарева Е.В."
date: "18 04 2021"
output: html_document
---

```{r setup, include=FALSE}
knitr::opts_chunk$set(echo = TRUE)
```

```{r echo = FALSE, message = FALSE, warning = FALSE}
# Подключение библиотек
library(readxl)
library(tidyr)
library(dplyr)
library(tidyverse)
library(readr)
library(plotly)
library(corrplot)
library(ggplot2)

# Загрузка датасетов
bank_full <- read_csv2("bank-full.csv", )
deposits_tariff <- read_csv2("deposits-tariff.csv")

# код и результат выполнения не отобразится. Хорошо для подключения библиотек.
```

### 1. Подготовка данных для анализа ###

В датасете присутствуют аномальные значения в столбце с возрастом, а именно отрицательные значения. Также есть отрицательные значения среднемесячного баланса на счетах клиента.
Аномальные значения удалим из датасета.
В столбце deposittype заменим значение NA на no deposit.
Объединим датасет с данными по маркетинговой кампании с информацией по тарифам депозитов.

```{r}
bank_full_clean <- filter(bank_full, age > 0, balance > 0) #Фильтруем датасет

# Замена NA на 'no deposit' в столбце deposittype
for (i in 1:nrow(bank_full_clean)) {
  x <- 'no deposit'
  bank_full_clean[i,19] <- ifelse(is.na(bank_full_clean[i,19]), x, bank_full_clean[i,19])
}

# Объединить датасет с данными по маркетинговой кампании с информацией по тарифам депозитов.
bank_and_deposits <- left_join(bank_full_clean, deposits_tariff, by = 'deposittype')

```

### 2. Визуальный анализ данных результатов маркетинговой компании ### 

На графике видно, что большая часть клиентов не взяли депозит в результате маркетинговой компании.
Но явно утверждать об эффективность маркетинговой компании мы не можем, т.к. не знаем плановое количество выданных депозитов.Возможно это и неплохой результат.

```{r}

# При помощи группировки посмотрим по каждому типу депозитов сколько выдано депозитов
result_marketing_percent <- bank_and_deposits %>% select(deposittype) %>% group_by(deposittype) %>% 
  summarise(count = n()) %>% mutate(percent = round((count / 45203) * 100, 1))

# Посмотрим результат на графике
ggplotly(ggplot(data = result_marketing_percent, mapping = aes(x = deposittype , y = count)) + geom_col() +
           xlab("Тип депозита") + ylab("Количество выданных депозитов") +
           theme_light())
```

### 3. Эффективность маркетинговой компании ###

```{r echo = FALSE, message = FALSE, warning = FALSE}
#Успешная коммуникация
result1 <- filter(bank_full_clean, deposittype != 'no deposit')
successful_communications <- round(mean(result1$duration) / 60, 0) # Средняя длительность успешной коммуникации 9 минут 

# Количество звонков, совершенных клиенту в случае успешной коммуникации. 
count_successful_communications <- round(mean(result1$campaign), 0)

#Неуспешная коммуникация
result2 <- filter(bank_full_clean, deposittype == 'no deposit')
unsuccessful_communications <- round(mean(result2$duration) / 60, 0) # Средняя длительность неуспешной коммуникации 4 минуты.

# Среднее количество звонков, соверешенное клиенту в случае неуспешной коммуникации:
count_unsuccessful_communications <- round(mean(result2$campaign), 0)
```

**В результате маркетинговой компании можно сделать вывод, что:**

  * в среднем требуется совершить **`r count_successful_communications` звонка(ов)** длительностью около **`r successful_communications` минут(ы)**, чтобы клиент взял продукт;
  * в случае отказа клиента было совершено в среднем **`r count_unsuccessful_communications` звонка(ов)** длительностью около **`r unsuccessful_communications` минут(ы)**.
  
Более длительные  и нечастые коммуникации - более успешны.

### 4. Портрет клиента ###

```{r echo = FALSE, message = FALSE, warning = FALSE}
#Посмотрим возраст
max_count_ages <- filter(bank_and_deposits, deposittype != 'no deposit') %>% group_by(age) %>% summarise(counts = n()) %>% filter(counts == max(counts))
age <- max_count_ages[1, 1] #возвраст клиента

# посмотрим профессию:
max_count_job <- filter(bank_and_deposits, deposittype != 'no deposit') %>% group_by(job) %>% summarise(counts = n()) %>% filter(counts == max(counts))
job <- max_count_job[1, 1] #Профессия клиента

# Посмотрим семейное положение:
max_count_marital <- filter(bank_and_deposits, deposittype != 'no deposit') %>% group_by(marital) %>% summarise(counts = n()) %>% filter(counts == max(counts))
marital <- max_count_marital[1, 1] #семейное положение клиента

#Посмотрим образование
max_count_education <- filter(bank_and_deposits, deposittype != 'no deposit') %>% group_by(education) %>% summarise(counts = n()) %>% filter(counts == max(counts))
education <- max_count_education[1,1]
```

**Составлен портрет клиента, который взял депозит:**

* **Возраст:** `r age` лет;
* **Семейное положени:** `r marital`;
* **Профессия:** `r job`
* **Образование:** `r education`


### 5. Влияние наличия тех или иных продуктов на решение клиента взять депозит ###

Для анализа выберем следующий показатели:

* наличие кредита с просроченной задолженностью (default);
* наличие ипотеки (housing);
* наличие потребительского кредита (loan);
* наличие зарплатного проекта (salary)

Подготовим датасет для данного анализа. Выберем необходимые переменные и преобразуем бинарные переменные в чиловые.
Нормализовать данные не требуется, т.к. значения только 1 и 0.

Из корреляционной матрицы видим низкую зависисмоть между наличием продуктов и решением клиента взять депозит.


```{r echo = FALSE, message = FALSE, warning = FALSE}
# Выберем нужные переменные
bank_and_deposits_cor <- select(bank_and_deposits, default, housing, loan, salary, y)
bank_and_deposits_cor1 <- bank_and_deposits_cor #перезапишем датасет в новый для сохранения промежутоных результатов

# Преобразуем бинарные переменные в числовые ( yes = 1, no = 0) 
bank_and_deposits_cor1 <- bank_and_deposits_cor1 %>% mutate(default = ifelse(default == 'yes', 1, 0)) %>%
  mutate(housing = ifelse(housing == 'yes', 1, 0)) %>%
  mutate(loan = ifelse(loan == 'yes', 1, 0)) %>%
  mutate(salary = ifelse(salary == 'yes', 1, 0)) %>%
  mutate(y = ifelse(y == 'yes', 1,0))


# Посмотри корреляцию между параметрами. Нормализовать переменную не нужно, т.к. у нас значения 1 и 0.
corrMatr <- cor(bank_and_deposits_cor1)
corrplot(corrMatr, method = 'color', type = 'upper')